# 破产债权的处理

提问人：zyqlucsuc@163.c 时间：2020-06-18 10:44:00
陈版您好：
请教您这样的业务：公司销售给客户A设备，这个设备需要公司提供安装，安装期限也较长，合同约定设备及安装服务收入合计 1000 万元，安装期限是 2 年，第一年末客户A就破产了，公司就已经提供的服务累计发生的成本是 600万元，就这个 600 万元申报债权，对方管理人不予确认，由于对方破产，款项极大可能收不回来了，公司结转了成本，并没有确认收入。后续，公司就进行上诉，以已发生的成本申报债权，后续经法院判定给与公司 50 万的债权分期偿付给公司。
问题：（ 1 ）在此过程中，由于公司没有确认对客户A的收入，账上没有对客户A的债权，那么我们收到法院的判决收入的时候，这个判决回来的收入是不是只能作为营业外收入处理？
（ 2 ）在与客户A签订购销合同后，客户A曾预付给我们 20 万的采购款，我公司做账预收账款，客户A的这笔对公司的预付款是作为对我们采购款的一部分，但是并没有划到管理人的破产债权中，这种情况下能否将预收账款确认营业收入呢？
谢谢陈版！

回答人：chenyiwei
1 、此前对于已发生的履约成本应确认为存货，尚未结转收入。到确定客户破产，该项存货成本无法回收时，应对其进行核销处理，计入营业外支出；后续收到补偿款时贷记营业外收入。
2 、由于原合同并未达到收入确认条件，故预收账款无需退还的部分，在确定无需退还后，应转入营业外收入。